臺灣彰化地方法院刑事判決　　　　　　96年度交簡上字第27號
上　訴　人　臺灣彰化地方法院檢察署檢察官
被　　　告　乙○○
上列上訴人因被告過失傷害案件，不服本院九十六年度交簡字第
二十號，中華民國九十六年三月二十六日第一審簡易判決（九十
五年度偵字第五八一二號），提起上訴，本院管轄之第二審合議
庭判決如下：
    主      文
上訴駁回。
    事實及理由
一、本案經本院審理結果，認第一審判決認事用法及量刑均無不
    當，應予維持，並引用第一審判決書記載，事實、證據及理
    由（如附件）。
二、公訴人上訴意旨略以：原審判決被告乙○○過失傷害人，處
    拘役五十日，得易科罰金，實有輕縱之嫌；被告無駕駛執照
    、闖紅燈、未到場商談和解，甚且又有多次未到庭之紀錄，
    顯見藐視司法，毫無悔意，罔顧交通安全法令及其他用路人
    之生命安全，原審判決對被告所科刑罰無法達成矯治之效果
    ，爰提起上訴，請改判較重之刑等語。
三、經查：乙○○明知其駕駛執照已於民國（下同）九十年六月
    十一日因違規案件經監理機關逕行註銷，竟於九十五年三月
    十六日上午某時許，無照駕駛車牌號碼ＨＬ—八八八二號自
    用小客車（業於九十四年十二月十六日因逾檢註銷牌照），
    沿彰化縣和美鎮○○路由北往南方向行駛，於同日九時四十
    分許，行經和美鎮○○路與美寮路交岔路口，原應注意遵守
    燈光號誌，面對圓形紅燈表示禁止通行，不得超越停止線或
    進入路口，且當時天氣晴朗無雨、能見度佳，並無不能注意
    之情事，竟疏未注意上開交岔路口交通號誌已轉為紅燈而貿
    然闖越，適有甲○○駕駛車牌號碼八九五三－ＩＶ號自用小
    客車，自和美鎮○○路由東往西方向行經上開交岔路口，乙
    ○○一時閃煞不及，所駕駛自用小客車車頭撞擊甲○○駕駛
    自用小客車右側車門處，致甲○○受有骨盆恥骨骨折之普通
    傷害，乙○○並於肇事後，於有權偵查犯罪之機關尚未發覺
    犯罪人前，主動向據報前往現場處理之彰化縣警察局和美分
    局警員郭邦榮坦承肇事並願受裁判等事實，業據其於本院審
    理時供承不諱，核與證人即被害人甲○○於警訊中之指述及
    證人郭邦榮於偵訊中之證述情節相符，此外，復有道路交通
    事故調查報告表（一）、（二）、道路交通事故現場圖、舉
    發違反道路交通管理事件通知單、財團法人彰化基督教醫院
    診斷證明書、彰化縣警察局道路交通事故肇事人自首情形紀
    錄表、現場及車損照片八張等件附卷可按。本件犯罪事證明
    確，被告犯行堪以認定。原審已依刑事訴訟法第四百五十四
    條第二項詳細記載認定之犯罪事實、證據及應適用之法條，
    顯已審酌被告之過失傷害犯行，對被害人所造成之危險及損
    害，而為量刑，又被告於本院第二審亦坦白承認被告之犯行
    洵堪認定，則原審依被告之個別情況、犯後態度等一切情狀
    ，依其職權行使，於法定刑度內量處被告拘役五十日，並諭
    知得易科罰金之折算標準，難謂原審有何違法失當之處，揆
    諸上旨，本院自當予以尊重。綜上所述，檢察官前揭上訴理
    由指稱原審量刑過輕云云，提起上訴，請求撤銷改判為無理
    由，應予駁回。
據上論斷，應依刑事訴訟法第四百五十五條之一第一項、第三項
、第三百六十四條、第三百七十三條、第三百六十八條，判決如
主文。
本案經檢察官莊佳瑋到庭執行職務。
中　　華　　民　　國　　96　　年　　6 　　月 　 12　　日
                  刑事第一庭    審判長法  官  葉榮郎
                                      法  官  郭麗萍
                                      法  官  胡宜如
以上正本證明與原本無異。
本件不得上訴。
中　　華　　民　　國　　96　　年　　6 　　月　　12　　日
                                      書記官  吳金良
